最高法院刑事判決                              八十八年度台上字第三一○二號
    上  訴  人  甲○○
    選任辯護人  武忠森律師
右上訴人因違反森林法案件，不服台灣高等法院台中分院中華民國八十六年六月四日
第二審更審判決（八十六年度上更(一)字第一二七號，起訴案號：台灣南投地方法院檢
察署八十四年度偵字第二九四○號），提起上訴，本院判決如左：
    主  文
原判決撤銷，發回台灣高等法院台中分院。
    理  由
本件原判決認定：上訴人甲○○曾於民國（下同）八十一年間因違反森林法案件，被
判處有期徒刑五月，於八十二年六月十八日執行完畢，仍不知悔改，復於八十四年四
月間，為便利其所種植之高冷經濟蔬菜搬運至中橫公路第一○六公里又五○○公尺處
路旁，竟未獲台灣省政府農林廳林務局許可前，擅自於其所承租之台灣省政府林務局
大甲溪事務區第七十三保安林班地第三十二號林地及該號林地南方與中橫公路間之國
有第七十三保安林地上，設置雙軌鐵道之工作物一座，越界部分長八十公尺、寬○點
五公尺，面積○點○○四○公頃，於八十四年五月十日上午七時許，為台灣省林務局
東勢林區管理處梨山工作站林班巡視員林進生發現，報警查獲等情，因而撤銷第一審
不當之判決，改判論處上訴人於他人保安林內擅自設置工作物（累犯）罪刑，固非無
見。
惟按上訴人在原審供明：伊於七十六年間設置之原有索道因已壞掉，繩子不能用，後
來才改成軌道（見原審上更(一)卷第二十七頁背面）。足見上訴人於七十六年間設置之
索道，與其自承於八十四年五月間被查獲之軌道，顯非相同。此兩者設置行為相互間
，究竟係即成犯之狀態繼續、行為繼續，抑或另一新發生之行為，至關上訴人應負之
刑責，自有待進一步詳加審斟辨別上訴人分別在偵查中及審理時提出之照片，並傳喚
曾出具證明書之村長李憲林，會同證人林進生、趙天汝、武克順等人履勘現場相互印
證，或囑託專業人員、團體就軌道設備材質鑑驗其施設年份，資以認定。又證人林進
生在原審提出被害位置圖指證：上訴人曾在圖上標示不同地點被查獲違反森林法三次
（同上卷第二十九、三十四頁），此三案究與本件有無同一案件關係，案經發回，併
請注意審究明確。以上或為上訴意旨所指摘，或為本院得依職權調查之事項，應認原
判決仍有撤銷發回更審之原因。上訴人另涉想像競合觸犯水土保持法第三十二條前段
罪嫌部分，基於審判不可分之原則，爰併發回，附此明。
據上論結，應依刑事訴訟法第三百九十七條、第四百零一條，判決如主文。
中      華      民      國    八十八    年      六      月     十六     日
                              最高法院刑事第二庭
                                  審判長法官  莊  來  成
                                        法官  呂  潮  澤
                                        法官  謝  俊  雄
                                        法官  白  文  漳
                                        法官  蘇  振  堂
      右正本證明與原本無異
                                              書  記  官
中      華      民      國    八十八    年      六      月    二十二    日
